hr-HR: Vrsta kontrole brzine namotavanja: Jedna brzina; Dvije brzine; Promjenjiva brzina (brojčanik); Promjenjiva brzina (okidač); Ostalo
zh-TW: 捲繞速度控制類型: 單速; 雙速; 變速 (轉盤); 變速 (扳機); 其他
es: Tipo de control de velocidad de rotación: Una velocidad; Dos velocidades; Velocidad variable (dial); Velocidad variable (gatillo); Otro
pl: Typ kontroli prędkości nawijania: Jedna prędkość; Dwie prędkości; Zmienna prędkość (pokrętło); Zmienna prędkość (spust); Inny
ja: 巻線速度制御タイプ: シングルスピード; 2スピード; 可変スピード (ダイヤル); 可変スピード (トリガー); その他
vi: Loại điều khiển tốc độ cuộn dây: Một tốc độ; Hai tốc độ; Tốc độ biến thiên (núm vặn); Tốc độ biến thiên (cò); Khác
th: ประเภทควบคุมความเร็วในการหมุน: ความเร็วเดียว; สองความเร็ว; ปรับความเร็วได้ (ปุ่มหมุน); ปรับความเร็วได้ (ไกปืน); อื่นๆ
sk-SK: Typ regulácie rýchlosti navíjania: Jedna rýchlosť; Dve rýchlosti; Variabilná rýchlosť (otočný ovládač); Variabilná rýchlosť (spúšť); Iné
nb: Reguleringstype for viklingshastighet: Enkelt hastighet; To hastigheter; Variabel hastighet (hjul); Variabel hastighet (utløser); Annet
el: Τύπος ελέγχου ταχύτητας περιέλιξης: Μίας ταχύτητας; Δύο ταχυτήτων; Μεταβλητής ταχύτητας (ροδέλα); Μεταβλητής ταχύτητας (σκανδάλη); Άλλο
de: Art der Wickelgeschwindigkeitsregelung: Eine Geschwindigkeit; Zwei Geschwindigkeiten; Variable Geschwindigkeit (Drehregler); Variable Geschwindigkeit (Auslöser); Sonstige
sl-SI: Vrsta nadzora hitrosti navijanja: Ena hitrost; Dve hitrosti; Spremenljiva hitrost (vrtljiv gumb); Spremenljiva hitrost (sprožilec); Drugo
pt-PT: Tipo de controlo da velocidade de enrolamento: Velocidade única; Duas velocidades; Velocidade variável (seletor); Velocidade variável (gatilho); Outro
hu: Tekercselési sebesség szabályozási típusa: Egysebességes; Kétsebességes; Állítható sebesség (tárcsás); Állítható sebesség (ravaszos); Egyéb
nl: Type regeling van de opwindsnelheid: Enkele snelheid; Twee snelheden; Variabele snelheid (draaiknop); Variabele snelheid (trigger); Overige
ko: 권취 속도 제어 유형: 단일 속도; 2단 속도; 가변 속도(다이얼); 가변 속도(트리거); 기타
ro-RO: Tipul de control al vitezei de înfășurare: Cu o singură viteză; Cu două viteze; Viteză variabilă (cadran); Viteză variabilă (trăgaci); Altele
pt-BR: Enrolamento tipo de controle de velocidade: Velocidade única; Duas velocidades; Velocidade variável (disco); Velocidade variável (gatilho); Outro
it: Tipo di controllo della velocità di carica: Velocità singola; A due velocità; Velocità variabile (quadrante); Velocità variabile (grilletto); Altro
lt-LT: Apvijos greičio valdymo tipas: Vieno greičio; Dviejų greičių; Reguliuojamas greitis (ratukas); Reguliuojamas greitis (gaidukas); Kita
en: Winding speed control type: Single speed; Two-speed; Variable speed (dial); Variable speed (trigger); Other
da: Type af hastighedskontrol ved opvinding: Én hastighed; To hastigheder; Variabel hastighed (drejeskive); Variabel hastighed (udløser); Andet
zh-CN: 卷绕速度控制类型: 单速; 双速; 无级变速（刻度盘）; 无级变速（扳机）; 其他
ru: Тип управления скоростью намотки: Одна скорость; Две скорости; Регулируемая скорость (дисковый регулятор); Регулируемая скорость (курковый регулятор); Другое
fi: Kelausnopeuden säätötyyppi: Yksinopeuksinen; Kaksinopeuksinen; Säädettävä nopeus (valitsin); Säädettävä nopeus (liipaisin); Muu
sv: Lindningshastighetskontrolltyp: Enkel hastighet; Två hastigheter; Variabel hastighet (ratt); Variabel hastighet (avtryckare); Övrigt
cs: Typ regulace rychlosti navíjení: Jedna rychlost; Dvě rychlosti; Proměnlivá rychlost (otočný volič); Proměnlivá rychlost (spoušť); Jiné
tr: Sarma hızı kontrol tipi: Tek hızlı; İki hızlı; Değişken hızlı (kadran); Değişken hızlı (tetik); Diğer
bg-BG: Тип контрол на скоростта на навиване: Една скорост; Две скорости; Променлива скорост (регулатор); Променлива скорост (спусък); Друго
fr: Mode de réglage de la vitesse d’enroulement: Vitesse unique; Deux vitesses; Vitesse variable (molette); Vitesse variable (gâchette); Autre